【裁判字號】    99,簡上,190
【裁判日期】    990430
【裁判案由】    傷害
【裁判全文】
臺灣桃園地方法院刑事判決             99年度簡上字第190號
上  訴  人
即  被  告  甲○○
上列上訴人即被告因傷害案件，不服本院刑事庭於民國98年12月
25日所為之98年度桃簡字第3272號第一審刑事簡易判決（聲請簡
易判決處刑案號：98年度偵字第7704號），提起上訴，本院管轄
之第二審合議庭判決如下：
    主  文
原判決撤銷。
甲○○傷害人之身體，處拘役貳拾日，如易科罰金，以新臺幣壹
仟元折算壹日。
    事  實
一、甲○○於民國98年1 月8 日晚間9 時許，在其先前位於桃園
    縣龜山鄉○○○路352 號1 樓住處內，因指責其員工乙○○
    工作不力而與乙○○發生口角爭執後，竟基於傷害之犯意，
    以拳頭及不明器物毆打乙○○，致乙○○受有頭部外傷之傷
    害。
二、案經乙○○訴由桃園縣政府警察局龜山分局報請臺灣桃園地
    方法院檢察署檢察官偵查後提起公訴。
    理  由
一、上開犯罪事實，業據被告甲○○迭於警詢、偵查及本院審理
    中坦承不諱，並核與告訴人乙○○在警詢及偵查中證稱遭被
    告毆打之過程大致相符，此外，復有敏盛綜合醫院診所證明
    書1 紙在卷可稽，堪認被告之自白與事實相符而可採信，是
    本案事證明確，被告犯行洵堪認定，應依法論科。
二、核被告甲○○所為，係犯刑法第277 條第1 項之傷害罪。原
    審以被告事證明確，予以論罪科刑，固非無見。惟查：被告
    於為上開犯行後，業已在本院第二審審理程序中與告訴人達
    成和解，並賠償告訴人之損失，原審就此未及審酌，容有未
    洽，是被告以此具體理由提起上訴，請求科以較原審為輕之
    刑，為有理由，自應由本院將原判決撤銷改判。爰審酌被告
    因工作內容與告訴人發生口角爭執後，不思以平和手段解決
    紛爭，反卻動手毆打告訴人，所為實非足取，惟兼衡本案告
    訴人所受傷勢尚非嚴重，且被告於犯後均能坦承犯行，態度
    良好，復又已與告訴人達成和解，而取得告訴之諒解等一切
    情狀，量處如主文所示之刑，並諭知易科罰金之折算標準（
    被告於為本案犯行後，刑法第41條第1 項前段雖業經修正公
    布施行，惟修正後之規定僅係將原條文中「個」字刪除以使
    法律用語明確，是對被告而言，並無有利、不利之情形，非
    屬法律之變更，自無庸為新舊法之比較，附此敘明）。
據上論斷，應依刑事訴訟法第455 條之1 第3 項、第369 條第 1
項前段、第364 條、第299 條第1 項前段，刑法第277 條第1 項
、第41條第1 項前段，刑法施行法第1 條之1 第1 項、第2 項前
段，判決如主文。
本案經檢察官馮浩庭到庭執行職務。
中    華    民    國    99    年    4     月    30    日
                    刑事第十庭  審判長法  官  江德民
                                      法  官  黃鏡芳
                                      法  官  蘇昌澤
以上正本證明與原本無異。
不得上訴。
                                      書記官  李佳穎
中    華    民    國    99    年    4     月    30    日
附錄論罪科刑依據之法條：
中華民國刑法第277條
（普通傷害罪）
傷害人之身體或健康者，處 3 年以下有期徒刑、拘役或 1 千元
以下罰金。
犯前項之罪因而致人於死者，處無期徒刑或 7 年以上有期徒刑
；致重傷者，處 3 年以上 10 年以下有期徒刑。

司法院資訊處製作；財團法人民間司法改革基金會備份。
